ru: Технология драйвера наушников: Сбалансированная арматура; Костная проводимость; Динамический; Электростатический; Гибридные; Пьезоэлектрический; Планарно-магнитный; Другой
es: Tecnología del controlador de auriculares: Armadura balanceada; Conducción ósea; Dinámico; Electrostático; Híbrido; Piezoeléctrico; Planar magnético; Otros
pt-BR: Tecnologia de driver de fone de ouvido: Armadura balanceada; Condução óssea; Dinâmico; Eletrostático; Híbrido; Piezoelétrico; Magnético plano; Outro
pt-PT: Tecnologia de driver de auscultadores: Armadura balanceada; Condução óssea; Dinâmico; Eletrostático; Híbrido; Piezoelétrico; Magnético plano; Outro
ja: ヘッドホンドライバー技術: バランスドアーマチュア; 骨伝導; ダイナミック; 静電気; ハイブリッド; 圧電式; 平面磁気; その他
it: Tecnologia dei driver delle cuffie: Armatura bilanciata; Conduzione ossea; Dinamica; Elettrostatica; Ibrido; Piezoelettrica; Magnetica planare; Altro
ro-RO: Tehnologie driver căști: Armătură echilibrată; Conducție osoasă; Dinamic; Electrostatic; Hibrid; Piezoelectric; Magnetic planar; Altele
nl: Hoofdtelefoon driver technologie: Gebalanceerd anker; Botgeleiding; Dynamisch; Elektrostatisch; Hybride; Piëzo-elektrisch; Planar magnetic; Andere
de: Kopfhörer‑Treibertechnologie: Balanced Armature; Knochenschall; Dynamisch; Elektrostatisch; Hybrid; Piezoelectric; Planarmagnetisch; Sonstiges
zh-CN: 耳机驱动器技术: 动铁; 骨传导; 动圈式; 静电式; 混合; 压电式; 平面磁性; 其他
cs: Technologie měničů sluchátek: Vyvážená kotva; Kostní vedení; Dynamický; Elektrostatické; Hybridní; Piezoelektrické; Planární magnetické; Jiné
hr-HR: Tehnologija drivera slušalica: Balansirana armatura; Koštano provođenje; Dinamički; Elektrostatski; Hibridni; Piezoelektrični; Planarni magnetostatski; Ostalo
vi: Công nghệ driver tai nghe: Phần ứng cân bằng; Dẫn truyền xương; Động; Tĩnh điện; Kết hợp; Áp điện; Từ phẳng; Khác
bg-BG: Технология на драйвера на слушалките: Балансирана арматура; Костна проводимост; Динамичен; Електростатичен; Хибрид; Пиезоелектрическа; Планарен магнитен; Други
ko: 헤드폰 드라이버 기술: 밸런스드 아마추어; 골전도; 다이나믹; 정전기; 하이브리드; 압전; 평면 자기; 기타
zh-TW: 耳機驅動器技術: 動鐵式; 骨傳導; 動圈式; 靜電; 混合; 壓電式; 平面磁; 其他
en: Headphone driver technology: Balanced armature; Bone conduction; Dynamic; Electrostatic; Hybrid; Piezoelectric; Planar magnetic; Other
nb: Hodetelefon driverteknologi: Balansert armatur; Benledning; Dynamisk; Elektrostatisk; Hybrid; Piezoelektrisk; Planmagnetisk; Annet
sl-SI: Tehnologija gonilnika slušalk: Uravnotežena armatura; Kostna prevodnost; Dinamični; Elektrostatična; Hibridni; Piezoelektrična; Ravna magnetna; Drugo
lt-LT: Ausinių garsiakalbio technologija: Subalansuota armatūra; Kaulų laidumas; Dinaminis; Elektrostatinis; Hibridinė; Pjezoelektrinis; Plokščiasis magnetinis; Kita
hu: Fejhallgató-meghajtó technológia: Kiegyensúlyozott armatúra; Csontvezetés; Dinamikus; Elektrosztatikus; Hibrid; Piezoelektromos; Síkmágneses; Egyéb
tr: Kulaklık sürücü teknolojisi: Dengeli armatür; Kemik iletimi; Dinamik; Elektrostatik; Hibrit; Piezoelektrik; Düzlemsel manyetik; Diğer
da: Hovedtelefonens driverteknologi: Balanceret armatur; Knogleledning; Dynamisk; Elektrostatisk; Hybrid; Piezoelektrisk; Planmagnetisk; Andet
sk-SK: Technológia meniča slúchadiel: Vyvážená kotva; Kostné vedenie; Dynamický; Elektrostatický; Hybridný; Piezoelektrický; Planárny magnetický; Iné
sv: Hörlursdrivrutinsteknik: Balanserad armatur; Benledning; Dynamisk; Elektrostatisk; Hybrid; Piezoelektrisk; Planmagnetisk; Övrigt
fr: Technologie du transducteur du casque: Armature équilibrée; Conduction osseuse; Dynamique; Électrostatique; Hybride; Piézoélectrique; Magnétique planaire; Autre
pl: Technologia przetwornika słuchawek: Zbalansowana kotwica; Przewodnictwo kostne; Dynamiczny; Elektrostatyczny; Hybrydowy; Zjawisko piezoelektryczne; Płaski magnetyczny; Inne
fi: Kuulokkeiden elementtiteknologia: Tasapainotettu ankkuri; Luujohtuminen; Dynaaminen; Sähköstaattinen; Hybridi; Pietsosähköinen; Tasomagneettinen; Muu
th: เทคโนโลยีไดรเวอร์หูฟัง: บาลานซ์อาร์เมเจอร์; การนำเสียงผ่านกระดูก; ไดนามิก; ไฟฟ้าสถิต; ไฮบริด; เพียโซอิเล็กทริก; แม่เหล็กแบบระนาบ; อื่นๆ
el: Τεχνολογία οδηγού ακουστικών: Ισορροπημένος οπλισμός; Οστική αγωγή; Δυναμικό; Ηλεκτροστατικό; Υβριδικό; Πιεζοηλεκτρικό; Επίπεδη μαγνητική; Άλλο